臺灣臺南地方法院刑事判決
109年度交易字第961號
公  訴  人  臺灣臺南地方檢察署檢察官
被      告  郭芳志


                    （現另案於法務部○○○○○○○○○○○執行中）
上列被告因公共危險案件，經檢察官提起公訴（109年度偵字第1
8733號），嗣被告於本院行準備程序時就被訴事實為有罪之陳述
後，經本院裁定以簡式審判程序審理，判決如下：
    主  文
郭芳志犯不能安全駕駛動力交通工具罪，累犯，處有期徒刑拾月
。
    事實及理由
一、本件被告郭芳志所犯係死刑、無期徒刑或最輕本刑為3 年以
    上有期徒刑以外之罪，亦非屬高等法院管轄第一審案件之罪
    ，其就被訴事實為有罪之陳述，經本院告知簡式審判程序之
    旨，並聽取檢察官及被告之意見後，依刑事訴訟法第273 條
    之1 第1 項之規定，裁定行簡式審判程序，是依刑事訴訟法
    第273 條之2 規定，本件之證據調查，不受同法第159 條第
    1 項、第161 條之2 、第161 條之3 、第163 條之1及第164
     條至第170 條所規定證據能力認定及調查方式之限制，合
    先敘明。 
二、本案犯罪事實及證據，除證據部分應另補充「被告郭芳志於
    本院準備程序及審理中之自白」及「臺南市政府警察局舉發
    違反道路交通管理事件通知單共2份」外，其餘均引用檢察
    官起訴書之記載（如附件）。
三、核被告所為，係犯刑法第185 條之3 第1 項第1 款之不能安
    全駕駛動力交通工具罪。又被告前於民國106年間因不能安
    全駕駛案件，經本院以106年度交簡字第3774號判決判處有
    期徒刑6月、併科罰金新臺幣（下同）4萬元確定，有期徒刑
    部分於107年7月21日執行完畢出監等情，有其臺灣高等法院
    被告前案紀錄表在卷可稽，是其於受徒刑之執行完畢後5 年
    內，故意再犯本件有期徒刑以上之罪，為累犯，應依刑法第
    47條第1 項之規定，加重其刑。至司法院釋字第775 號解釋
    ，依解釋文及理由之意旨，係指構成累犯者，不分情節，一
    律加重最低本刑，於不符合刑法第59條所定要件之情形下，
    致生行為人所受之刑罰超過其所應負擔罪責之個案，不符罪
    刑相當原則、比例原則。於此範圍內，在修正前，為避免發
    生上述罪刑不相當之情形，法院就該個案應裁量是否加重最
    低本刑；依此，該解釋係指個案應量處最低法定刑、又無法
    適用刑法第59條在內減輕規定之情形，法院應依此解釋意旨
    裁量不予加重最低本刑（最高法院108 年度台上字第338 號
    判決意旨參照）。查本件依被告構成累犯及犯罪之情節，要
    無上開情事，自仍有累犯加重其刑規定之適用，併此敘明。
四、爰審酌被告除前揭論以累犯之犯行外，尚有多次犯不能安全
    駕駛罪之前科紀錄，此有其前案紀錄表在卷可佐，其理應對
    於酒後不能駕車及駕駛人酒醉駕車之危險性，均知之甚詳，
    卻猶未記取教訓而再犯本案，漠視自身安危、枉顧公眾道路
    通行之安全，於飲酒後無照騎乘普通重型機車上路，且其吐
    氣酒精濃度達每公升0.62毫克，顯已超出法律所容許之標準
    甚多，其所為實應予以非難；惟念其犯後坦承犯行，態度尚
    可，兼衡其於本院審理中自陳國中畢業之智識程度，已婚、
    須扶養1個19歲小孩，入監前於工廠工作、月收入約2萬元之
    家庭經濟生活狀況等ㄧ切情狀，量處如主文所示之刑，以資
    警懲。
據上論斷，應依刑事訴訟法第299條第1項前段、第273條之1第1
項、第310條之2、第454條第2項，刑法第185條之3第1項第1款、
第47條第1項，刑法施行法第1條之1第1項，判決如主文。
本案經檢察官胡晟榮提起公訴，檢察官陳冠霖到庭執行職務。
中　　華　　民　　國　　110 　年　　1 　　月　　26　　日
                  刑事第一庭　法　官　陳　薇
以上正本證明與原本無異。
如不服本判決應於收受本判決後20日內向本院提出上訴書狀，並
應敘述具體理由。其未敘述上訴理由者，應於上訴期間屆滿後20
日內向本院補提理由書狀（均須按他造當事人之人數附繕本）「
切勿逕送上級法院」。 
　　　　　　　　　　　　　　　書記官  詹淳涵
中　　華　　民　　國　　110 　年　　1 　　月　　26　　日
　　　　　　　　　
附錄本案論罪科刑法條：
中華民國刑法第185條之3第1項
駕駛動力交通工具而有下列情形之一者，處二年以下有期徒刑，
得併科二十萬元以下罰金：
一、吐氣所含酒精濃度達每公升零點二五毫克或血液中酒精濃度
    達百分之零點零五以上。
二、有前款以外之其他情事足認服用酒類或其他相類之物，致不
    能安全駕駛。
三、服用毒品、麻醉藥品或其他相類之物，致不能安全駕駛。
　　
【附件】　　
臺灣臺南地方檢察署檢察官起訴書
                                    109年度偵字第18733號
　　被　　　告　郭芳志　男　49歲（民國00年00月00日生）
　　　　　　　　　　　　住○○市○○區○○街000巷000弄00
                          號
　　　　　　　　　　　　國民身分證統一編號：Z000000000號
上列被告因公共危險案件，已經偵查終結，認應提起公訴，茲將
犯罪事實及證據並所犯法條分敘如下：
　　　　犯罪事實
一、郭芳志自民國109年9月29日晚間7時許，在臺南市○○區○○里○
    ○○○00號雜貨店，自行飲用啤酒後，竟未待體內酒精成分完
    全退卻，猶騎乘車號000-000號機車於道路之上。嗣於同日
    晚間9時45分許，郭芳志於行車途中，因未戴安全帽遇警攔
    檢稽查時，為警聞得渠身上帶有酒氣，乃對之以酒精測試器
    測試，結果測得渠吐氣所含酒精濃度為每公升0.62毫克，始
    悉上情。
二、案經臺南市政府警察局佳里分局移送偵辦。
　　　　證據並所犯法條
一、上開犯罪事實，業據被告郭芳志於警詢及偵訊時供認不諱，
    並有酒精濃度呼氣測試結果列印紙、呼氣酒精測試器檢定合
    格證書在卷可稽，被告之自白經核與事實相符，是渠犯嫌應
    堪認定。
二、核被告所為，係犯刑法第185條之3第1項第1款之不能安全駕
    駛動力交通工具罪嫌。又被告前因公共危險案件，經法院判
    處有期徒刑6月，併科罰金新臺幣4萬元確定，於107年7月21
    日入監執行完畢乙情，有本署刑案資料查註紀錄表在卷可考
    ，渠受有期徒刑執行完畢後5年以內故意再犯本案法定刑為
    有期徒刑之罪，為累犯，請依刑法第47條第1項規定加重其
    刑。
三、依刑事訴訟法第251條提起公訴。
　　此　致
臺灣臺南地方法院
中　　華　　民　　國　 109　　年　　10　　月　　20　　日
                              檢  察  官  胡晟榮
本件證明與原本無異
中　　華　　民　　國　 109　　年　　10　　月　　22　　日
                              書  記  官  許靜萍 
附錄所犯法條
中華民國刑法第185條之3
駕駛動力交通工具而有下列情形之一者，處 2 年以下有期徒刑
，得併科 20 萬元以下罰金：
一、吐氣所含酒精濃度達每公升零點二五毫克或血液中酒精濃度
    達百分之零點零五以上。
二、有前款以外之其他情事足認服用酒類或其他相類之物，致不
    能安全駕駛。
三、服用毒品、麻醉藥品或其他相類之物，致不能安全駕駛。
因而致人於死者，處 3 年以上 10 年以下有期徒刑；致重傷者
，處 1 年以上 7 年以下有期徒刑。
曾犯本條或陸海空軍刑法第 54 條之罪，經有罪判決確定或經緩
起訴處分確定，於五年內再犯第 1 項之罪因而致人於死者，處
無期徒刑或 5 年以上有期徒刑；致重傷者，處 3 年以上 10 年
以下有期徒刑。